臺灣臺中地方法院刑事判決
111年度交易字第1568號
公  訴  人  臺灣臺中地方檢察署檢察官
被      告  蔡明典


上列被告因過失傷害案件，經檢察官提起公訴（111年度偵字第3
0108號），本院依簡式審判程序判決如下：
    主          文
蔡明典因過失傷害人，處拘役伍拾日，如易科罰金，以新臺幣壹
仟元折算壹日。
    犯罪事實及理由
一、本案犯罪事實及證據，除補充「被告蔡明典於準備程序及審
    理時之自白」、「員警職務報告」、「豐安醫院民國111年4
    月28日診證字第1110400042號診斷證明書」為證據外，其餘
    均引用檢察官起訴書之記載（如附件）。
二、論罪科刑：
  ㈠核被告所為，係犯刑法第284條第1項前段過失傷害罪。
  ㈡被告於肇事後，在有偵查犯罪職務之公務員發覺前，即自行
    向前往現場處理之警員承認為肇事人，而接受裁判，有臺中
    市政府警察局道路交通事故肇事人自首情形紀錄表1份附卷
    可稽（見偵卷第37頁），核與自首要件相符，爰依刑法第62
    條前段規定減輕其刑。
  ㈢本院審酌被告並無前科紀錄，有臺灣高等法院被告前案紀錄
    表1份附卷可查，堪認素行良好，而被告於本案事故之過失
    情節為汽車行駛至交岔路口右轉彎時，距交岔路口30公尺前
    未顯示方向燈或手勢，換入右轉車道，駛至路口後再行右轉
    ，且轉彎車未讓直行車先行，致告訴人張予瑄閃避不及發生
    碰撞，為事故發生唯一原因，過失情節嚴重，告訴人因此受
    有左肘、左踝開放性傷口之傷害，復考量被告與告訴人雖因
    賠償金額未獲共識致調解未成立，而被告願以新臺幣（下同
    ）98,000元賠償告訴人，告訴人則請求580,000元之損害賠
    償，二者雖有相當差距，然被告所提金額尚未至顯不相當程
    度，末斟酌被告犯後始終坦承犯行，犯後態度尚可等一切情
    狀，量處如主文所示之刑，並諭知易科罰金之折算標準。
三、應適用之法律：
  ㈠刑事訴訟法第273條之1第1項、第299條第1項前段、第310條
    之2、第454條第2項。
  ㈡刑法第284條前段、第62條前段、第41條第1項前段。　　
  ㈢刑法施行法第1條之1第1項。　　　　　　　
四、如不服本件判決，得自收受送達之日起20日內，繕具理由向
    本院提起上訴。
本案經檢察官蔣志祥偵查起訴，檢察官楊雅婷到庭執行職務　　
中　　華　　民　　國　　111 　年　　11　　月　　22　　日
                  刑事第二十庭  法  官  江宗祐
以上正本證明與原本無異。
告訴人或被害人如不服判決，應備理由具狀向檢察官請求上訴，
上訴期間之計算，以檢察官收受判決正本之日起算。
                                書記官  魏愛玲
中　　華　　民　　國　　111 　年　　11　　月　　22　　日
附錄所犯法條：
刑法第284條前段：
因過失傷害人者，處1年以下有期徒刑、拘役或10萬元以下罰金
。　
附件
臺灣臺中地方檢察署檢察官起訴書                      上股
                                    111年度偵字第30108號
　　被　　　告　蔡明典　男　55歲（民國00年00月00日生）
　　　　　　　　　　　　住○○市○○區○○街00號12樓之1
　　　　　　　　　　　　國民身分證統一編號：Z000000000號
上列被告因過失傷害案件，業經偵查終結，認應提起公訴，茲將
犯罪事實及證據並所犯法條分敘如下：
　　　　犯罪事實
一、蔡明典於民國110年11月11日8時50分許，駕駛車牌號碼0000
    -00號自用小客車，沿臺中市西屯區工業區三十七路由北往
    南方向行駛，途經工業區三十七路與工業區二十八路交岔路
    口，欲右轉進入工業區二十八路時，原應注意汽車行駛至交
    岔路口，右轉彎時應於距交岔路口30公尺前顯示方向燈或手
    勢，換入外側車道、右轉車道或慢車道，駛至路口後再行右
    轉，且轉彎車應讓直行車先行，而依當時天候晴、日間自然
    光線、柏油路面乾燥且無缺陷，視距良好並無不能注意之情
    形，竟疏未留意及此貿然右轉，適同向右後方張予瑄騎乘牌
    照號碼NDT-7390號普通重型機車因見狀後煞避不及，致與蔡
    明典所駕駛之車輛發生擦撞，張予瑄當場人車倒地，而受有
    左肘、左踝開放性傷口等傷害。
二、案經張予瑄訴由臺中市政府警察局第六分局報告偵辦。
　　　　證據並所犯法條
一、證據清單及待證事實：
編號 證據名稱 待證事實 1 被告蔡明典於警詢及偵查中之供述 坦承於上揭時地，駕駛上揭車輛右轉彎時疏未禮讓告訴人所騎乘之機車先行，且先右切後才打方向燈，而與告訴人機車發生碰撞，造成告訴人受傷之事實。 2 告訴人張予瑄於警詢中之指述 佐證有於上揭時地與被告駕駛車輛發生車禍之事實。 3 臺中市政府警察局第六分局道路交通事故現場圖、道路交通事故調查報告表㈠㈡、(A2)類道路交通事故調查紀錄表、補充資料表、臺中市政府警察局道路交通事故初步分析研判表、公路監理電子閘門系統查詢、現場蒐證照片 佐證本件車禍發生經過之事實。 4 臺中榮民總醫院診斷證明書1份 告訴人受有如犯罪事實欄所述傷勢之事實。 
二、核被告所為，係犯刑法第284條前段之過失傷害罪嫌。又被
    告於報案人或勤指中心轉來資料未報明肇事人姓名，處理人員
    前往現場處理肇事人在場，並當場承認為肇事人，自首而接
    受裁判，有臺中市政府警察局道路交通事故肇事人自首情形
    紀錄表可佐。依刑法第62條前段之規定，得減輕其刑。
三、依刑事訴訟法第251條第1項提起公訴。
　　此　致
臺灣臺中地方法院
中　　華　　民　　國　 111　　年　　9 　　月　　5 　　日
　　　　　　　　　　　　　　　檢察官　　蔣志祥
本件正本證明與原本無異
中　　華　　民　　國　 111　　年　　9 　　月　　21  　日
　　　　　　　　　  　　　　　書記官　　武燕文
附錄本案所犯法條全文
中華民國刑法第284條
因過失傷害人者，處1年以下有期徒刑、拘役或10萬元以下罰金
；致重傷者，處3年以下有期徒刑、拘役或30萬元以下罰金。